Mohamed madhkour

Boucher



- Mohamed.madhkour3478@gmai l.com
- +216 94868022
- Tunisie, Ben arous
- **21/05/2002**
- **▼** Tunisienne
- Permis B
- Célibataire
- in Mohamed Madhkour

COMPÉTENCES

Boucher-responsable d'équipe

- Travail en équipe
- Esprit d'équipe
- Autonomie
- Sens des responsabilités
- Adaptabilité
- Capacité d'analyse
- Flexibilité
- Prise de décision
- Respect des procédures
- Négociation
- Règles d'hygiène et de sécurité alimentaire
- Règles d'hygiène et d'asepsie

LANGUES

Francais	•	•			
Anglais	•	•			
Arabic	•	•	•	•	•

PROFILE

Boucher expérimenté avec plus de deux ans d'expérience dans la préparation et la vente de viandes de qualité. Compétent dans la découpe de différents types de viandes, y compris le bœuf, le porc, l'agneau et la volaille, ainsi que dans la préparation de poisson et de plats préparés. Connaissance approfondie des normes de sécurité alimentaire et des pratiques d'hygiène. Passionné par le désossage, capable de fournir des conseils personnalisés sur la sélection et la cuisson des viandes. Diplômé en boucherie avec 4 années d'expérience, incluant 2 années de pratique pendant mes études et 2 années supplémentaires après l'obtention de mon diplôme, j'ai acquis une solide expertise dans la découpe de viande, la préparation des commandes clients, et le respect des normes d'hygiène strictes. Ma passion pour le métier de boucher me pousse à toujours chercher à améliorer mes techniques et à fournir un service de qualité.

EXPÉRIENCE PROFESSIONNELLE

Boucherie Brahim Ben Brahim, boucher

01/2024 - present | mourouj 3, ben arouss

Hôtel Laico Tunis, Boucher, Poissonnier

01/2023 - 12/2023 | avenue mohamed 5, centre ville

Boucherie Brahim Ben Brahim, boucher

07/2022 - 12/2022 | mourouj 3, ben arouss

Boucher

12/2020 – 06/2022 | mourouj 3, ben arouss

EDUCATION

Cap En Boucherie, Centre Sectoriel de formation professionelle dans le domaine de la viande rouge Hayy-Al Zouhour ATFP-Tunis

09/2020 - 05/2022 | Tunis 2, Tunis

• Durant la période de mes études, je travaille également afin d'acquérir une expérience solide

CONTRES D'INTÉRET

– Passion pour la photographie | Lecture | Photographie |Cuisine | Passion pour le sport

TROPHÉES

Meilleur Employeur, Boucherie Brahim Ben Brahim 03/08/2024

Meilleur Employeur, Hôtel Laico Tunis 26/09/2023